臺灣士林地方法院民事裁定　　　　　　 98年度簡上字第169號
上　訴　人　邱金英
訴訟代理人　鄭淑燕律師
被上訴人　　張雪蓮
　　　　　　林素珍
訴訟代理人　顏火炎律師
追加被告　　張文馨
　　　　　　張世明
　　　　　　張世章
　　　　　　張三元
　　　　　　張焜榕
　　　　　　張焜成
　　　　　　張麗枝
　　　　　　張錦興
　　　　　　張錦彬
　　　　　　張戎和
　　　　　　張慶宗
　　　　　　張根養
　　　　　　沈錦城
　　　　　　張新傳
　　　　　　張書豪
　　　　　　張賜福
　　　　　　張賜安
　　　　　　張阿生
　　　　　　邱文政
　　　　　　張買
　　　　　　李士賢
　　　　　　　　　　　　2樓
　　　　　　李俊成
　　　　　　李俊清
　　　　　　李功富
　　　　　　李維倫
　　　　　　李碧琴
　　　　　　李俊卿
　　　　　　李碧雲
　　　　　　王民德
　　　　　　王得勝
　　　　　　王金環
兼上4人共同
訴訟代理人　張義雄
上列當事人間回復原狀等事件，上訴人於簡易事件第二審程序中
為訴之追加，本院裁定如下：
    主  文
上訴人追加之訴駁回。
追加之訴訴訟費用由上訴人負擔。
    理  由
一、按因地役權涉訟，如係地役權人為原告，訴訟標的價額以需
    役地所增價額為準；當事人於簡易事件上訴程序，為訴之變
    更、追加或提起反訴，致應適用通常程序者，不得為之，民
    事訴訟法第77條之5 前段、第436 條之1 第2 項定有明文。
二、本件上訴人在原審對被上訴人張雪蓮、林素珍起訴主張其為
    新北市淡水區○○○段244 、245 地號土地（下稱甲土地）
    所有權人，有權通行同段248 地號土地（下稱乙土地），因
    遭被上訴人張雪蓮、林素珍妨礙，而依據民法第765 條、第
    767 條、第184 條第1 項、第213 條第1 項及第148 條第1
    項規定，訴請被上訴人應將乙土地如原審判決附圖所示乙部
    分面積0.196 公頃土地上之木板圍籬拆除，而經原審法院適
    用簡易程序並予判決。嗣上訴人上訴後，以其所有之甲土地
    為袋地，就以土地有袋地通行權，而於民國99年5 月6 日具
    狀追加系爭土地共有人張世明等人為被告，主張依據民法第
    787 條規定，就乙土地有通行權，而訴請確認兩造共有之乙
    土地如附圖一第2 頁所示F 部分面積62平方公尺土地之通行
    權存在（見本院卷一第112 頁），嗣又具狀擴張其聲明為：
    被上訴人（及追加被告）不得妨礙上訴人通行乙土地如原審
    判決附圖所示乙部分面積0.196 公頃土地（見本院卷三第10
    8 頁）。另就其經原審判決部分，於上訴程序擴張上訴聲明
    ，並追加以民法第787 條規定為其請求權基礎。而關於上訴
    人於本件簡易訴訟上訴程序中所為前開追加、擴張聲明部分
    所得受之利益，經本院選任日升不動產估價師事務所所屬估
    價師蔡坤杰為鑑定人進行鑑定，據鑑定人提出估價報告書，
    認定上訴人所有之甲土地如得依其聲明通行乙土地所得增加
    之價值，計為新臺幣（下同）73萬4,864 元，即上訴人追加
    之訴之訴訟標的價額，應均核定為73萬4,864 元，而該數額
    已顯逾民事訴訟法第427 條第1 項規定之50萬元，是若許其
    追加，將致應適用通常訴訟程序，且上訴人及追加被告亦已
    具狀表示不同意。揆之首揭規定，當認其訴之追加為不合法
    ，應予駁回。至上訴人在原審起訴請求被上訴人就原審判決
    附圖所示乙部分面積0.196 公頃土地上之木板圍籬、水泥涵
    管、雜物及蔬菜移除之原訴部分，所主張為其請求依據之訴
    訟標的法律關係，不包括民法第787 條之規定，即核與上開
    追加之訴之訴訟標的法律關係不同，上訴人就原訴主張應按
    乙土地如原審判決附圖標示乙部分面積298 平方公尺，依公
    告土地現值計算訴訟標的價額，固非可採，但上訴人及被上
    訴人對於原審適用簡易程序既無異議，依據民事訴訟法第42
    7 條第4 項規定，應視為當事人已經合意適用簡易程序，即
    無礙於上開認定，應予敘明。
三、據上論結，依民事訴訟法第436 條之1 第2 項、第78條，裁
    定如主文。
中    華    民    國   100    年    6     月    30    日
                  民事第二庭  審判長法  官  方彬彬
                                    法  官  馬傲霜
                                    法  官  蕭錫証
以上正本證明與原本無異。
本件裁定不得抗告。
中    華    民    國   100    年    7     月     4    日
                                    書記官  何婉菁